臺灣新北地方法院民事裁定
111年度訴字第2733號
原      告  葉竹琴
被      告  首都客運
            林冠廷  
上列當事人間請求侵權行為損害賠償事件，本院裁定如下：
    主  文
本件移送臺灣臺北地方法院。
　  理  由
一、按「共同訴訟之被告數人，其住所不在一法院管轄區域內者
    ，各該住所地之法院俱有管轄權。但依第4條至前條規定有
    共同管轄法院者，由該法院管轄。」，民事訴訟法第20條定
    有明文。是以共同訴訟之普通審判籍，僅於無民事訴訟法第
    20條但書規定之共同特別審判籍適用時，方有其適用之餘地
    。如有共同之特別審判籍，即不再適用各被告住所地法院均
    有管轄權之規定，而應由該共同特別審判籍所在地之法院管
    轄。次按「因侵權行為涉訟者，得由行為地之法院管轄」、
    「訴訟之全部或一部，法院認為無管轄權者，依原告聲請或
    依職權以裁定移送於其管轄法院」，民事訴訟法第15條、第
    28條第1項亦分別定有明文。
二、經查，被告首都客運股份有限公司（下稱首都客運公司）址
    設新北市三重區，被告林冠廷(以下單一被告逕稱其名，合
    稱被告)現住宜蘭縣宜蘭區等情，有商工公司登記公示資料
    查詢服務網頁資料及交通事故談話紀錄表在卷可查(本院卷
    第33頁、第57頁)，並有戶籍資料附於限閱卷可稽。足見被
    告住所不在同一法院管轄區域內，而有民事訴訟法第20條前
    段規定之情事。惟本件原告係本於侵權行為法律關係提起本
    件訴訟，主張林冠廷駕駛車牌號碼000-00之營業大客車(下
    稱系爭公車)時，未注意原告並未完全下車，即遽然關閉車
    門，致原告被後車門推倒，因此受有第一腰椎壓迫性骨折等
    傷害等語。而上開事故地點係位於臺北市○○區○○路000號等
    情，有道路交通事故調查報告表、數位照片及行車紀錄器影
    像畫面等件為證(本院卷第49至77頁)，是本件侵權行為地應
    係在臺北市信義區，依民事訴訟法第15條規定，得由侵權行
    為地之法院即臺灣臺北地方法院管轄，核屬民事訴訟法第20
    條但書規定所指之共同管轄法院，揆諸前揭說明，本件自無
    民事訴訟法第20條前段各該被告之住所地法院俱有管轄權規
    定之適用，應由共同管轄法院即侵權行為地法院之臺灣臺北
    地方法院管轄。茲原告向本院起訴，顯係違誤，本院爰依職
    權將本件移送於有管轄權之法院即臺灣臺北地方法院。
三、依民事訴訟法第28條第1 項，裁定如主文。
中　　華　　民　　國　　111 　年　　12　　月　　13　　日
                  民事第七庭    法　官　王婉如
以上正本係照原本作成。
如不服本裁定，得於收受裁定正本後10日內向本院提出抗告狀，
並繳納抗告裁判費新台幣1,000元整。
中　　華　　民　　國　　111 　年　　12　　月　　13　　日
                                書記官  鄔琬誼